臺灣板橋地方法院刑事判決　　　　　　　94年度訴字第2099號
公　訴　人　臺灣板橋地方法院檢察署檢察官
被　　　告　甲○○
上列被告因毒品危害防制條例案件，經檢察官提起公訴（94年度
核退毒偵字第1769號），本院判決如下：
    主  文
本件免訴。
    理  由
一、公訴意旨略稱：被告甲○○曾因施用第2 級毒品安非他命案
    件，經臺灣板橋地方法院以87年度毒聲字第1693號裁定送臺
    灣臺北看守所附設勒戒處所觀察、勒戒後，認無繼續施用毒
    品之傾向，於87年9 月21日，由本署檢察官以87年度偵字第
    19030 號為不起訴處分確定；又因施用第2 級毒品安非他命
    案件，經同法院以87年度毒聲字第2399號裁定送觀察、勒戒
    後，認有繼續施用毒品之傾向，由本署檢察官於88年11月29
    日以88年度偵字第18138 號、毒偵緝字第4 號提起公訴後，
    由同法院於89年1 月31日以89年度易字第296 號判處有期徒
    刑8 月，經向臺灣高等法院上訴後，復經撤回上訴而於同年
    5 月31日確定，甫於90年7 月29日執行完畢；另因施用第1
    級毒品海洛因與第2 級毒品安非他命案件，經本署檢察官於
    91年2 月27日，以91年度毒偵字第836 號提起公訴後，由同
    法院於91年5 月23日，以91年度訴字第603 號判處有期徒刑
    1 年2 月，並於同年8 月2 日確定，於92年10月1 日執行完
    畢；竟仍不知悔改，基於施用第1 級毒品海洛因之概括犯意
    ，自93年2 月15日起，至同年月23日18時許止，在臺北縣板
    橋市○○○街80巷5 弄5 之2 號住處，連續施用第1 級毒品
    海洛因3 次，嗣於同日23時許，在上址為警查獲，並扣得與
    注射針筒1 支等物。因認被告甲○○所為，涉違反毒品危害
    防制條例第10條第1 項之罪嫌。
二、按案件曾經判決確定者，應諭知免訴之判決，刑事訴訟法第
    302 條第1 款定有明文；次按所謂「案件」，自包括裁判上
    或實質上一罪之同一案件，最高法院26年渝上字第1435號、
    30年上字第2244號、30年上字第2747號、49年台非字第20號
    、60年台非字第77號諸判例皆明揭此旨。再按確定判決之既
    判力之時點，係以最後事實審法院宣示判決日為準，最高法
    院32年上字第2578號判例亦有明示。次按連續犯必須主觀上
    基於一個概括之犯意，客觀上需連續數行為而犯同一罪名時
    ，始能成立，所謂基於一個概括之犯意，即指該項犯罪行為
    ，客觀上雖有次數可分，而在犯人主觀上不外出於一個犯意
    之連續進行，即多次犯罪行為自始均在一個預定犯罪計劃之
    內，出於主觀上始終同一犯意進行而言，最高法院22年度台
    上字第3233號判例、83年度台上字第5803號判決可資參照。
三、經查：
(一)、本件被告甲○○曾自92年10月某日起，至93年1 月21日11時
    許止，在臺北縣土城市○○路○段126 巷78號6 樓居所，以
    將第1 級毒品海洛以注射針筒注射入體內之方式，施用施用
    第1 級毒品海洛因，平均每天施用2 次，嗣於93年1 月21日
    17時30分許，在上址為警查獲之犯行，經臺北縣政府警察局
    樹林分局報請臺灣板橋地方法院檢察署檢察官偵查，並以94
    年度核退偵字第855 號提起公訴，94年5 月27日繫屬本院，
    經本院於94年7 月15日以94年度訴字第1077號判處有期徒刑
    10月；被告對該判決不服提起上訴，案件於94年9 月9 日繫
    屬於臺灣高等法院94年度上訴字第2956號案件，嗣被告於94
    年9 月22日撤回上訴確定在案，業經本院依職權調取臺灣高
    等法院94年度上訴字第2956號卷證核閱屬實，並有該刑事判
    決正本、臺灣板橋地方法院檢察署全國刑案資料查註表各1
    份附卷可稽。
(二)、而本件公訴人所起訴之被告自93年2 月15日起，至同年月23
    日18時許止連續施用第1 級毒品海洛因之犯罪事實，與前揭
    已判決確定之被告自92年10月某日起，至93年1 月21日11時
    許止連續施用第1 級毒品海洛因之犯罪事實，犯罪時間接近
    ，且被告於臺灣高等法院準備程序訊問時供稱：伊是自93年
    1 月份被抓之後都還繼續施用，一直施用到94年5 月17日止
    等語（參見臺灣高等法院94年度上訴字第2956號刑事卷宗，
    94年9 月22日準備程序筆錄），第查，被告於本件警詢時供
    稱：查扣已始用過之注射針筒1 支，係其所有供注射毒品海
    洛因所用等語（參見93年度毒偵字第1123號偵查卷第5 、6
    頁），足見本件被告施用毒品海洛因之犯罪事實，與前案經
    判決確定之犯行，非但犯罪時間部分密接，方法亦相同，並
    觸犯構成要件相同之罪名，顯見被告前開業經判決確定之連
    續施用第1 級毒品犯行，與本件連續施用第1 級毒品犯行，
    應係基於概括之犯意而為，具有連續犯之裁判上一罪關係，
    屬同一案件。
(三)、從而本件之犯罪時間既在前開判決確定前，自為該確定判決
    既判力效力所及，揆諸前揭條文規定及判例意旨，本件爰不
    經言詞辯論，逕為免訴判決之諭知。
據上論斷，應依刑事訴訟法第302 條第1 款、第307 條，判決如
主文。
中　　華　　民　　國　　94　　年　　10　　月　　27　　日
                  刑事第十二庭  審判長法　官  高玉舜
                                      法  官  陳靜茹
                                      法  官  吳幸娥
以上正本證明與原本無異
如不服本判決應於送達後10日內向本院提出上訴狀
                                書記官　洪惠玲
中　　華　　民　　國　　94　　年　　10　　月　　27　　日
